【裁判字號】    89,易,2912
【裁判日期】    900724
【裁判案由】    家庭暴力罪之傷害等
【裁判全文】
臺灣桃園地方法院刑事判決                        八十九年度易字第二九一二號
    公  訴  人  臺灣桃園地方法院檢察署檢察官
    被      告  甲○○
右列被告因家庭暴力罪之傷害等案件，經檢察官提起公訴（八十九年度偵字第一四一
六三號），本院判決如左：
    主  文
甲○○以加害生命之事，恐嚇他人致生危害於安全，處拘役拾伍日，如易科罰金，以
參佰元折算壹日。
被訴傷害部分公訴不受理。
    事  實
一、甲○○與乙○○為夫妻，甲○○於民國八十八年十二月二十九日二十時許，在其
    平鎮市○○里○○路六六巷四七之四號五樓住處，因互助會會款與乙○○起爭執
    ，竟基於恐嚇之犯意，以加害生命之事對乙○○恫嚇稱：「錢不拿出來，要殺死
    妳全家」等語，使乙○○心生畏懼，致生危害於安全。
二、案經桃園縣警察局平鎮分局報請臺灣桃園地方法院檢察署檢察官偵查起訴。
    理  由
壹、有罪部分
一、訊之被告甲○○矢口否認有恐嚇之犯行，辯稱：並未恐嚇乙○○云云。惟查，右
    揭犯罪事實，迭據被害人乙○○於警訊（見偵卷第六頁背面）、偵訊（見偵卷第
    十七頁背面）、及本院訊問時（見本院九十年二月六日訊問筆錄）指訴綦詳，核
    與在場證人即渠二人之女徐筱俐證稱：「當天晚上爸爸回來逼媽媽拿他的會錢，
    爸爸推媽媽撞牆壁，爸爸還拿椅子丟在地上，爸爸還說如果不拿錢出來就要殺我
    們全家人，媽媽坐在椅子上哭」等語（見本院九十年二月六日訊問筆錄）皆悉相
    符；況被告於警訊中業供稱：「我只是氣話隨便講講的」（見偵卷第三頁背面）
    ，另其於本院訊問時亦供承當日為了錢之事有說「沒有拿出來我要打你」等語（
    見本院九十年二月六日訊問筆錄），益證被告確有前揭恐嚇之犯行。綜上，本件
    事證明確，被告犯行堪以認定。
二、核被告甲○○所為，係犯刑法第三百零五條之恐嚇危害安全罪。本件被害人乙○
    ○為被告之配偶，二人有家庭暴力防治法第三條第一款所定之家庭成員關係，被
    告甲○○故意實施家庭暴力行為，其行為屬同法第二條第二項之家庭暴力罪。爰
    審酌被告僅為了金錢即對其妻出言恐嚇實施家庭暴力行為、及其犯罪之手段、對
    被害人及子女所造成之傷害、犯後否認犯行等一切情狀，量處如主文所示之刑。
    按行為後法律有變更者，適用裁判時之法律，刑法第二條第一項定有明文。本件
    被告行為後，刑法第四十一條於九十年一月十日經修正公布，並於同年月十二日
    生效，易科罰金之適用範圍擴大為最重本刑五年以下有期徒刑之罪，並明定併合
    處罰之數罪，如各罪均得易科罰金者，其應執行之刑逾六月時，亦得適用之。是
    被告犯罪後法律已有變更，雖本案被告所犯罪名，依修正前刑法四十一條之規定
    ，原得易科罰金，惟該法條既修正如上，仍屬法律變更，依刑法第二條第一項前
    段之規定，自應適用裁判時之法律即修正後之刑法第四十一條，本院自應就前揭
    宣告之刑諭知易科罰金之折算標準。
貳、不受理部分
一、按告訴乃論之罪，告訴人於第一審辯論終結前得撤回其告訴，又告訴經撤回者，
    法院應諭知不受理之判決，刑事訴訟法第二百三十八條第一項、第三百零三條第
    三款定有明文。
二、本件公訴意旨略以：被告甲○○於前揭時、地，復基於傷害之犯意，將乙○○推
    倒，並以雙手徒手毆打之，致乙○○受有右背上方疼痛、左肩部挫傷併疼痛及腰
    部挫傷之傷害。因認被告涉犯刑法第二百七十七條第一項之傷害罪嫌。
三、經查，本件被告甲○○被訴涉犯刑法第二百七十七條第一項之傷害罪嫌，依同法
    第二百八十七條前段之規定，須告訴乃論，茲據告訴人乙○○當庭向本院以言詞
    撤回告訴，有本院九十年七月十日審理筆錄在卷可參，揆諸前開規定，被告此部
    分之犯行，自應諭知不受理之判決。
據上論斷，應依刑事訴訟法第二百九十九條第一項前段、第三百零三條第三款，刑法
第二條第一項前段、第三百零五條、修正後第四十一條第一項前段，罰金罰鍰提高標
準條例第一條前段、第二條，判決如主文。
本案經檢察官蔡正雄到庭執行職務。
中      華      民      國      九十      年     七     月    二十四    日
                                臺灣桃園地方法院刑事第六庭
                                      法  官   林曉芳


司法院資訊處製作；財團法人民間司法改革基金會備份。
